Config:
  hfst:
    Gen: ../../../src/generator-gt-norm.hfst
    Morph: ../../../src/analyser-gt-norm.hfst
  xerox:
    Gen: ../../../src/generator-gt-norm.xfst
    Morph: ../../../src/analyser-gt-norm.xfst
    App: lookup

Tests:
  
  Verb - iskwêw - ok : # -m animate noun
     iskwêw+N+AN+Sg: iskwêw
     iskwêw+N+AN+Pl: [iskwêwak, iskwêwwak]
     iskwêw+N+AN+Sg+Loc: iskwêwihk
     iskwêw+N+AN+Pl+Loc: [iskwênâhk]
     iskwêw+N+AN+Sg+Px1Sg: niiskwêw
     iskwêw+N+AN+Sg+Px2Sg: kiiskwêw
     iskwêw+N+AN+Sg+Px3Sg: iskwêw
     iskwêw+N+AN+Sg+Px1Pl: niiskwêwnân
     iskwêw+N+AN+Sg+Px12Pl: niiskwêwnân
     iskwêw+N+AN+Sg+Px2Pl: kiiskwêwwâw
     iskwêw+N+AN+Sg+Px3Pl: iskwêwwâw
